臺灣新竹地方法院民事裁定  
110年度小上字第28號
上  訴  人  李昇遠  
被上訴人    林郁鈞  

上列當事人間請求損害賠償事件，上訴人對於中華民國110年8月
31日本院新竹簡易庭110年度竹小字第259號小額訴訟事件第一審
判決提起上訴，本院裁定如下：
    主  文
上訴駁回。
第二審訴訟費用新臺幣壹仟伍佰元由上訴人負擔。
    理    由
一、按對於小額程序之第一審裁判上訴，非以其違背法令為理由
    ，不得為之；上訴狀內應記載上訴理由，表明原判決所違背
    之法令及其具體內容，或依訴訟資料可認為原判決有違背法
    令之具體事實，民事訴訟法第436條之24第2項、第436條之2
    5分別定有明文。所謂判決違背法令，係指判決不適用法規
    或適用不當，於小額事件之上訴程序準用之，民事訴訟法第
    468條、第436條之32第2項復有明文。再以判決不適用法規
    或適用不當為上訴理由時，其上訴狀或理由書應有具體之指
    摘，並揭示該法規之條項或內容，若係成文法以外之法則，
    應揭示該法則之旨趣，倘為司法院解釋或最高法院之判例，
    則應揭示該判解之字號或內容，如依民事訴訟法第469條所
    列第1款至第5款理由提起上訴時，其上訴狀或理由書並應揭
    示合於該條款之事實。再依民事訴訟法第436條之32第2項規
    定，第469條第6款之判決不備理由或理由矛盾之當然違背法
    令於小額事件之上訴程序並不準用，是於小額事件中所謂違
    背法令，並不包含認定事實錯誤、取捨證據不當或就當事人
    提出之事實或證據疏於調查或漏未斟酌之判決不備理由情形
    。另按上訴不合法者，第二審法院應以裁定駁回之，為民事
    訴訟法第444條第1項前段所明定，此等規定依同法第436條
    之32第2項規定，於小額事件之上訴程序準用之。
二、本件上訴人對原審小額訴訟之第一審判決提起上訴，依其上
    訴意旨略以：上訴人在新竹市○○路000巷00號駕駛貨車起步
    時，疑似撞到被上訴人所有車牌號碼000-0000號機車（下稱
    系爭機車），但系爭機車只有傾斜並未倒地，碰撞後上訴人
    有將系爭機車扶起才離開現場，當時系爭機車只有1～2公分
    的擦傷，但被上訴人卻要求更換牌照燈、中架、大燈等，而
    要求上訴人賠償新臺幣（下同）28,680元之維修費，顯非合
    理，為此提起上訴，聲明廢棄原判決，並駁回被上訴人在第
    一審之訴等語。
三、經查，本件上訴人對於原審小額訴訟之第一審判決提起上訴
    ，核其上訴理由，無非係就原審判決依據被上訴人所提出之
    估價單、統一發票及新竹市警察局函復之本件交通事故監視
    器畫面、現場照片等相關資料，暨上訴人不否認於事故當日
    確曾接獲被上訴人通知至維修之盛嘉車業有限公司查看機車
    受損狀況等情，認定本件事故發生之損害範圍及修復必要費
    用之證據取捨、認定事實之職權行使為指摘，並未提及原審
    判決有何民事訴訟法第469條第1款至第5款之當然違背法令
    情形，亦未揭示法規之條項、內容，或成文法以外之法則之
    旨趣、或司法院解釋、最高法院判例之判解字號或其內容，
    以具體指摘原判決有不適用法規或適用法規不當之處，自難
    認對該判決之如何違背法令已有具體指摘，無從認為原審判
    決有何不適用法規或適用法規不當之情形，揆諸前開說明，
    本件上訴即難認為合法。爰依民事訴訟法第436條之32第2項
    準用同法第444條第1項之規定，裁定駁回，另確定上訴人應
    負擔之第二審訴訟費用額如主文第2項所示。
四、依民事訴訟法第436條之32第1項、第2項、第444條第1項前
    段、第436條之19第1項、第95條、第78條，裁定如主文。
中　　華　　民　　國　　110 　年　　10　　月　　29　　日
                  民事第二庭審判長    法  官  林南薰
　　　　　　　　　　　　　　　　　    法  官  林麗玉
　　　　　　　　　　　　　　　　　    法  官  張詠晶
以上正本係照原本作成。
不得抗告。　　　　　　　　　　　　　　　　　　　　　　　　　　　　　　　　　　
中　　華　　民　　國　　110 　年　　11　　月　　1 　　日
                                      書記官   蔡美如